# 建筑业的营业税的会计处理

提问人：bigking1 时间：2012-11-06 10:36:21
建筑业对未确认收入的预收账款，计提的营业税，是否要全部进入营业税金及附加？ 进入的话，就跟收入不匹配了。不进入的，怎么做账呢？ 我看有的老注师还在用递延税款这个科目，但现在不是没有递延税款这个科目了。 还有的放到了长期待摊费用，适合吗？ 还是只交，不计提？等确认收入的时候才计提并进营业税金及附加。但是现实的纳税义务已经发生，需要确认负债啊，不计提也不适当啊。但是计提的话，借方科目用什么呢？为难啊。 我觉得对建筑业营业税应该不用考虑不与收入匹配的问题，发生纳税义务了，一律计提并直接进营业税金及附加。但几个注师，都不认同。非要讲匹配。这个问题，谁有确切的做法依据的？

回答人：chenyiwei
你参考一下本版面上对预售商品房相关营业税会计处理的讨论，可以比照的。预交的营业税对应于会计上尚未确认收入的预收账款的部分，可以暂在“其他流动资产”挂账，确认收入时转入“营业税金及附加”。

提问人：bigking1 时间：2012-11-06 11:07:01
回复 chenyiwei 的帖子
其它流动资产是报表项目吧，不是会计科目吧。 这么说，老注师的做法是对的了。 那做账，增加递延税款，或者挂在长期待摊费用。也是对的了？ 既然递延税款，还有用，新准则，干嘛把递延税款删了呢。搞不懂。

回答人：chenyiwei
报表项目应当用其他流动资产。递延税款仅适用于所得税，且是非流动资产／负债项目。同理，也不适合于列报为长期待摊费用。